臺灣高雄地方法院民事判決　　　　　　　 94年度訴字第172號
原　　　告　台北國際商業銀行股份有限公司
法定代理人　丙○○
訴訟代理人　庚○○
被　　　告　丁○○
被　　　告　乙○○
被　　　告　甲○
　　　　　　　　　　　　一樓
被　　　告　戊○○
　　　　　　　　　　　　號
被　　　告　己○○
當事人間請求清償債務事件，本院民國九十四年三月二十四日言
詞辯論終結，判決如下：
  主  文
被告丁○○、乙○○、甲○應連帶給付原告新臺幣壹佰柒拾陸萬
元，及自民國九十三年七月十七日起至清償日止，按年息百分之
二點八計算之利息，並自民國九十三年八月十七日起至清償日止
，逾期在六個月以內者，按上開利率百分之十，逾期超過六個月
者，按上開利率百分之二十計算違約金。
被告丁○○、乙○○、戊○○、己○○應連帶給付原告新臺幣壹
拾捌萬伍仟壹佰陸拾捌元，及自民國九十三年七月二十二日起至
清償日止，按年息百分之九點五一計算之利息，並自民國九十三
年八月二十二日起至清償日止，逾期在六個月以內者，按上開利
率百分之十，逾期超過六個月者，按上開利率百分之二十計算違
約金。
被告丁○○應給付原告新臺幣捌萬柒仟參佰捌拾參元，及其中新
台幣柒萬玖仟柒佰壹拾玖元，自民國九十三年十二月四日起至清
償日止，按年息百分之十五計算之利息，並自民國九十三年四月
二十二日起至清償日止，逾期在六個月以內者，按上開利率百分
之十，逾期超過六個月者，按上開利率百分之二十計算違約金。
被告丁○○應給付原告新臺幣伍萬肆仟壹佰柒拾陸元，及自民國
九十三年十二月十八日起至清償日止，按年息百分之十八點二五
計算之利息，及按前開利息百分之十計算之違約金。
本判決第二項至第四項得假執行。
訴訟費用由被告丁○○、乙○○、甲○連帶負擔分二分之一，由
被告丁○○、乙○○、戊○○、己○○連帶負擔四分之一，由被
告丁○○負擔四分之一。
    事實及理由
一、本件被告丁○○、乙○○、甲○、戊○○、己○○經合法通
    知，均未於言詞辯論期日到場，核無民事訴訟法第三百八十
    六條各款所列情形，爰依原告聲請，由其一造辯論而為判決
    。
二、原告主張：
  1.被告丁○○邀同被告乙○○、甲○為連帶保證人於民國92年
    10月14日，向原告借款新台幣（下同）壹佰柒拾陸萬元，約
    定借款期限自92年10月16日起至112年10月16日止，利率依
    年息百分之二點八，固定計息，按月繳納本息，遲延履行時
    ，除仍按上開利息計息外，逾期在六個月以內者，按上開利
    率百分之十，逾期超過六個月者，按上開約定利率百分之二
    十計付違約金。嗣被告丁○○自93年7月17日起即未繳納利
    息，履經催討無效，故原告乃依被告所簽約書第五條之約定
    ，主張所負債務全部到期，被告即應清償，然被告丁○○仍
    拒不清償，依約即已喪失期限利益，借款視為全部到期，尚
    積欠有壹佰柒拾陸萬元之本金、利息及違約金未為清償，而
    被告乙○○、甲○為系爭債務之連帶保證人，依法亦應與被
    告丁○○負連帶給付責任，爰本於消費借貸及連帶保證之法
    律關係，提起本訴，並聲明：如主文第一項所示。
  2.被告丁○○另邀同被告乙○○、戊○○、己○○為連帶保證
    人於93年4月18日，向原告借款三十萬元，約定借款期限自
    92年4月21日起至95年4月21日止，利率依年息百分之9點75
    機動計息（現為年息百分之9點51），按月本利平均攤還，
    遲延履行時，除仍按上開利息計息外，逾期在六個月以內者
    ，按上開利率百分之十，逾期超過六個月者，按上開約定利
    率百分之二十計付違約金。嗣被告丁○○自93年7月17日起
    即未繳納本息，履經催討無效，故原告乃依被告所簽約書第
    五條之約定，主張所負債務全部到期，被告即應清償，然被
    告丁○○仍拒不清償，依約即已喪失期限利益，借款視為全
    部到期，尚積欠185168元之本金、利息及違約金未為清償，
    而被告乙○○、戊○○、己○○為系爭債務之連帶保證人，
    依法亦應與被告丁○○負連帶給付責任，爰本於消費借貸及
    連帶保證之法律關係，提起本訴，並聲明：如主文第二項所
    示。
  3.被告丁○○另向原告聲請短期循環融資契約，約定以8萬元
    為限，期間自92年5月27日起至93年5月27日止，利率依年息
    百分之15，固定按日計息，由活期儲蓄存款帳號00000000號
    被告帳戶內陸續透支借款，並約定如逾期繳款，除仍按上開
    利息計息外，逾期在六個月以內者，按上開利率百分之十，
    逾期超過六個月者，按上開約定利率百分之二十計付違約金
    。嗣被告丁○○自原告同意後陸續動用額度，計算至93年12
    月3日止尚欠本間79719元，利息7664元未繳納，故原告乃依
    被告所簽短期循環融資契約暨約定書第五條之約定，主張所
    負債務全部到期，被告即應清償，然被告丁○○仍拒不清償
    ，爰本於消費借貸之法律關係，提起本訴，並聲明：如主文
    第三項所示。
  4.被告丁○○於92年5月27日，向原告申請辦理信用卡，與原
    告立有信用卡申請書及約定條款，約定被告同意依原告暨寄
    送之繳款通知單上所規定之日期及方式繳付帳款予原告，持
    卡人如未於每月繳款截止前付清當期最低應繳金額或遲誤繳
    款期限者，各筆得計入循環信用本金之帳款，自該筆帳款入
    賬日起以年息百分之18點5計算循環利息，並依循環利息額
    百分之10計付違約金，嗣被告丁○○陸續消費，至91年11月
    止，尚欠消費款22920元，違約金1800元，循環費4844元，
    合計54176元，被告本應於93年12月17日前繳款，然被告未
    如期繳款，爰依被告所簽訂之信用卡申請書正面第四條之約
    定，原告自得請求被告一次清償，爰本於消費借貸之法律關
    係提起本訴，並聲明：如主文第四項所示。
三、按被告丁○○、乙○○、甲○、戊○○、己○○均未於言詞
    辯論期日到場爭執，亦未提出書狀作何聲明或陳述。
四、按稱消費借貸者，謂當事人約定，一方移轉金錢或其他代替
    物之所有權於他方，而他方以種類、品質、數量相同之物返
    還之契約。借用人應於約定期限內，返還與借用物種類、品
    質、數量相同之物。遲延之債務，以支付金錢為標的者，債
    權人得請求依法定利率計算之遲延利息。但約定利率較高者
    ，仍從其約定利率。當事人得約定債務人不履行債務時，應
    支付違約金。民法第四百七十四條、第四百七十八條、第二
    百三十三條第一項、第二百五十條第一項分別定有明文。又
    稱保證者，謂當事人約定，一方於他方之債務人不履行債務
    時，由其代負履行責任之契約。保證債務，除契約另有訂定
    外，包含主債務之利息、違約金、損害賠償及其他從屬於主
    債務之負擔，民法第七百三十九條、第七百四十條亦分別定
    有明文。本件原告主張被告丁○○邀同被告乙○○、甲○、
    戊○○、己○○分別為連帶保證人向其借款，未依約按期清
    償，已喪失期限利益，全部債務視同到期，尚分別有如主文
    所示本金及利息、違約金未為清償等事實，業據其提出借據
    、授信約定書、短期循環融資契約書暨約定書、放款債務明
    細查詢單、存款性放款契約轉催收查詢單、客戶存款歷史交
    易明細查詢表、信用卡申請書約定條款、繳款通知書等件為
    證，本院依上開證據所載清償期限、方式、利息並受償數額
    為調查之結果，與原告所述之事實相符，又被告乙○○、甲○就原告主張之事實已受合法之通知，而未於言詞辯論期日
    到場，復未提出任何書狀爭執，依民事訴訟法第二百八十條
    第三項、第一項規定，視同自認，則原告主張之事實，可堪
    信為真實，則原告本於消費借貸、連帶保證之法律關係，請
    求被告分別連帶給付如主文所示之本金及利息、違約金，即
    屬正當，應予准許。又本件判決主文第二項至第四項，所命
    被告給付之金額未逾伍拾萬元，爰依職權宣告假執行。
五、據上結論，本件原告之訴為有理由，依民事訴訟法第385條
    第1項前段、第78條、第85條第2項、第389條第1項第5款，
    判決如主文。
中　　華　　民　　國　　94　　年　　3 　　月　　31　　日
                  民事第五庭法　官　陳嘉惠
正本係照原本作成。
如對本判決上訴，須於判決送達後20日內向本院提出上訴狀。
中　　華　　民　　國　　94　　年　　3 　　月　　31　　日
                            書記官　楊明月
